最高法院刑事判決　　　　　　　　　　　　　　　九十三年度台上字第三九三九號
　　上　訴　人　甲○○
　　選任辯護人　范光柱律師
右上訴人因公共危險等罪案件，不服台灣高等法院中華民國九十年八月三十一日第二
審判決（九十年度交上訴字第一０九號，起訴案號：台灣士林地方法院檢察署八十九
年度偵字第一一０六一號），提起上訴，本院判決如左：
    主　文
上訴駁回。
　　理　由
一、駕駛動力交通工具肇事，致人受傷而逃逸部分：
按刑事訴訟法第三百七十七條規定，上訴於第三審法院，非以判決違背法令為理由，
不得為之。是提起第三審上訴，應以原判決違背法令為理由，係屬法定要件。如果上
訴理由狀並未依據卷內訴訟資料，具體指摘原判決不適用何種法則或如何適用不當，
或所指摘原判決違法情事，顯與法律規定得為第三審上訴理由之違法情形，不相適合
時，均應認其上訴為違背法律上之程式，予以駁回。本件原判決認定上訴人甲○○於
民國八十九年十月二十一日晚上七時二十分許，駕駛ＥＳ｜五五九九號小客車，經台
北市○○街右轉承德路往南行駛時，與騎ＣＥＺ｜七三七號機車，沿承德路南向行駛
之黃威智，因行車爭道，互生齟齬。嗣二車繼南向行至承德路與中正路口附近，上訴
人駕車衝撞黃威智所騎機車肇事，致黃威智跌落於分隔島，受有左胸壁挫傷、瘀青及
擦傷範圍約一〤十二公分，合併有表面撕裂傷，左前臂擦傷範圍約三〤十五公分等傷
勢後，上訴人明知上開機車卡夾於其小客車右後側身底盤下，仍駕車右轉中正路加速
往百齡橋方向逃逸。旋該機車因被拖行，與地面磨擦，過百齡橋後，在中正路五九八
號前起火燒燬，上訴人始停車，而為警查獲等情。因而撤銷第一審判決，改判論處上
訴人駕駛動力交通工具肇事，致人受傷而逃逸罪刑。已敘明上開事實，業據告訴人黃
威智指陳綦詳，並經證人蔡元彰證述甚明。即上訴人亦供述其於前揭時地，駕車與告
訴人所騎機車肇事後，立即駛離現場等情。且有道路交通事故調查表、交通事故研判
表、肇事現場及機車燒燬照片，暨黃威智之受傷診斷證明書附卷可稽。復說明被告所
駕駛小客車於撞擊黃威智之機車後，見黃威智跌落於分隔島上，竟未予聞問，或為任
何處置，即逕自拖行該機車迅速駛離現場，顯屬肇事逃逸無疑。因認事證明確，為其
所憑之證據及認定之理由。並以上訴人否認有駕駛動力交通工具肇事，致人受傷而逃
逸犯行，所辯：當時因恐黃威智對伊不利，始迅速離開現場，擬前往報案，並非逃逸
等情，為卸責之詞，不足採信，亦於理由內詳予指駁及說明。核其所為論斷，與卷內
資料相符，從形式觀察，並無認定事實不依證據或有何採證違背經驗法則、論理法則
等違法情形存在。上訴人就駕駛動力交通工具肇事，致人受傷而逃逸部分之上訴意旨
略以：當時其因恐黃威智對其不利，始駕車離開現場，擬前往報案，並非逃逸等情。
惟由上所述，原判決已說明其就案內所有證據，本於調查所得心證，分別定其取捨，
而憑以認定上訴人有前開犯行之依據及理由。上訴人就此部分上訴意旨乃徒就原判決
明確論斷之事項，或原審採證認事之職權行使，及不影響判決本旨之枝節問題，任意
指摘，自與法律規定得為第三審上訴理由之違法情形，不相適合。其此部分上訴違背
法律上之程式，應予駁回。至上訴人想像競合所犯之失火燒燬他人機車，致生公共危
險罪部分，原審係依刑法第一百七十五條第三項論處，核屬刑事訴訟法第三百七十六
條第一款之案件。茲想像競合之駕駛動力交通工具肇事，致人受傷而逃逸罪部分上訴
既不合法，自無從就該想像競合之輕罪併為實體上審理，依刑事訴訟法第三百七十六
條規定，此部分既經第二審判決，自不得上訴於第三審法院。上訴人復對此部分提起
上訴，顯非適法，應併予駁回。
二、傷害人之身體部分：
本件上訴人傷害人之身體部分，原審係依刑法第二百七十七條第一項論處罪刑，核屬
刑事訴訟法第三百七十六條第一款之案件。此部分既經第二審判決，自不得上訴於第
三審法院，上訴人竟復就之提起上訴，顯為法所不許。其此部分上訴為不合法，應予
駁回。
據上論結，應依刑事訴訟法第三百九十五條前段，判決如主文。
中　　　華　　　民　　　國　　九十三　　年　　　七　　　月　　二十九　　日
                              最高法院刑事第六庭
                                  審判長法官  吳　雄　銘
                                        法官  池　啟　明
                                        法官  石　木　欽
                                        法官  郭　毓　洲
                                        法官  吳　三　龍
      右正本證明與原本無異
                                              書  記  官
中　　　華　　　民　　　國　　九十三　　年　　　八　　　月　　　三　　　日
                                                                     Ｍ
